臺灣彰化地方法院刑事判決　　　　　　　　　　　　九十二年度易字第一一二七號
　　公　訴　人　臺灣彰化地方法院檢察署檢察官
　　被　　　告　戊○○
右列被告因竊盜案件，經檢察官聲請以簡易判決處刑（九十二年度偵字第五六一七號
、五七三０號），本院簡易庭認不宜以簡易判決處刑，移由本院依通常程序審理，本
院依簡式審判程序判決如左：
    主  文
戊○○連續攜帶兇器竊盜，處有期徒刑拾月。扣案之小鐵條壹支沒收。
    事  實
一、戊○○前曾於民國八十七年、九十一年間，均因竊盜案件，經本院分別以八十七
    年度易字第二三六號判處拘役三十日及九十二年度易字第二八五號判處定應執行
    刑有期徒刑九月，上訴後，經臺灣高等法院臺中分院上訴駁回確定（此部分均不
    構成累犯）。詎仍不知悔改，因母親生病缺錢就醫，竟基於意圖為自己不法所有
    之概括犯意，連續六次於附表所示時間、地點，或徒手，或攜帶其所有客觀上足
    以危害他人身體安全，具危險性可供兇器使用之小鐵條一支，竊取如附表所示被
    害人所有之財物得手。嗣於九十二年七月十九日，其於竊得如附表編號六所示之
    財物後，正欲離去，適為巡邏員警發現，而查獲上情。
二、案經彰化縣警察局二林分局報告臺灣彰化地方法院檢察署檢察官聲請簡易判決處
    刑。
    理  由
一、按除被告所犯為死刑、無期徒刑、最輕本刑為三年以上有期徒刑之罪或高等法院
    管轄第一審案件者外，於前條第一項程序進行中，被告先就被訴事實為有罪之陳
    述時，審判長得告知被告簡式審判程序之旨，並聽取當事人、代理人、辯護人及
    輔佐人之意見後，裁定進行簡式審判程序；除簡式審判程序及簡易程序案件外，
    第一審應行合議審判，刑事訴訟法第二百七十三條之一第一項、第二百八十四條
    之一分別定有明文。本件被告戊○○所涉係死刑、無期徒刑、最輕本刑為三年以
    上有期徒刑之罪或高等法院管轄第一審案件以外之罪，並於本院行準備程序時就
    被訴事實為有罪之陳述，本院合議庭依前揭規定，經評議結果，裁定改由受命法
    官獨任行簡式審判程序，先予敘明。
二、右揭犯罪事實，迭據被告戊○○於警偵訊及本院審理時均坦承不諱，核與被害人
    己○○、丙○○、甲○○、丁○○、乙○○指訴失竊情節相符，並有贓物認領保
    管單六紙在卷可稽，此外，尚有小鐵條一支扣案足資佐證，足認被告自白顯與事
    實相符，本件事證明確，被告犯行洵堪認定。
三、按刑法第三百二十一條第一項第三款之攜帶兇器竊盜罪，係以行為人攜帶兇器竊
    盜為其加重要件，此所謂兇器，其種類並無限制，凡客觀上足以對人之生命、身
    體、安全構成威脅，具有危險性之兇器均屬之，且須行竊時攜帶此種具有危險性
    之兇器為已足，並不以攜帶之初有行兇之意圖為必要（參見最高法院七十九年度
    臺上字第五二五三號判例要旨）。扣案之小鐵條一支，係金屬材質，可盈握，前
    端磨扁，長約十八點五公分，業經本院審理時勘驗屬實並製有勘驗筆錄，是該小
    鐵條一支屬客觀上足以傷害人之身體之器械，顯為具有危險性之兇器。是被告為
    如附表編號六所示竊盜犯行際，係攜帶具有危險性之小鐵條一支，核其此部分所
    為，係犯刑法第三百二十一條第一項第三款之攜帶兇器竊盜罪。又其為如附表編
    號一至五所示之竊盜犯行，則均係犯刑法第三百二十條第一項之普通竊盜罪。被
    告先後六次竊盜行為，時間緊接，所犯基本構成要件相同，雖有普通竊盜及攜帶
    兇器竊盜之分，仍成立連續犯，應依刑法第五十六條之規定，論以情節較重之攜
    帶兇器竊盜一罪，並加重其刑。爰審酌被告正值壯年，竟不思憑己力循正當途徑
    賺取金錢，且其前已有多次竊盜前科，此有臺灣高等法院被告全國前案紀錄表在
    卷可按，素行非佳，然考量其本次竊盜所得價值尚非鉅，且其犯後坦承犯行之態
    度等一切情狀，量處如主文所示之刑。扣案之小鐵條一支，係被告所有，且供犯
    本件竊盜罪所用之物，業據被告自承在卷，爰依刑法第三十八條第一項第二款規
    定，宣告沒收。
據上論斷，應依刑事訴訟法第四百五十二條、二百七十三條之一第一項、第二百九十
九條第一項前段，刑法第五十六條、第三百二十一條第一項第三款、第三十八條第一
項第二款，判決如主文。
本案經檢察官吳怡盈到庭執行職務
中      華      民      國    九十三    年      一      月     十二     日
                                臺灣彰化地方法院刑事第三庭
                                    法      官  簡婉倫
右正本證明與原本無異。
如不服本判決，應於判決送達後十日內，向本院提出上訴狀( 須附繕本 )。
告訴人或被害人對於判決如有不服具備理由請求檢察官上訴者，其上訴期間之計算係
以檢察官收受判決正本之日期為準。
                                    法院書記官  陳麗津
中      華      民      國    九十三    年      一      月     十二     日
附表：
┌──┬──────┬──────┬────┬────────┬─────┐
│編號│  犯罪時間  │  犯罪地點  │ 被害人 │    犯罪方式    │ 觸犯法條 │
│    │            │            │        │   及所得財物   │          │
├──┼──────┼──────┼────┼────────┼─────┤
│ 一 │民國九十二年│彰化縣芳苑鄉│己○○之│趁己○○之胞弟未│刑法第三百│
│    │七月十一日凌│興仁村王功段│胞弟    │及注意，徒手竊取│二十條第一│
│    │晨零時三十分│某地號土地  │        │電動馬達一個    │項        │
│    │許          │            │        │                │          │
├──┼──────┼──────┼────┼────────┼─────┤
│ 二 │九十二年七月│彰化縣芳苑鄉│ 丙○○ │趁丙○○未及注意│刑法第三百│
│    │十一日凌晨  │興仁村王功段│        │，徒手竊取電動馬│二十條第一│
│    │            │第一０二二地│        │達一個          │項        │
│    │            │號          │        │                │          │
├──┼──────┼──────┼────┼────────┼─────┤
│ 三 │九十二年七月│彰化縣芳苑鄉│ 甲○○ │趁甲○○未及注意│刑法第三百│
│    │十一日凌晨  │興仁村王功段│        │，徒手竊取水盆九│二十條第一│
│    │            │第一０二九地│        │個、電纜線三捆  │項        │
│    │            │號          │        │                │          │
├──┼──────┼──────┼────┼────────┼─────┤
│ 四 │九十二年七月│彰化縣芳苑鄉│ 丁○○ │趁丁○○未及注意│刑法第三百│
│    │十一日凌晨  │興仁村王功段│        │，徒手竊取電動馬│二十條第一│
│    │            │第一０一五地│        │達一個          │項        │
│    │            │號  │        │                │          │
├──┼──────┼──────┼────┼────────┼─────┤
│ 五 │九十二年七月│彰化縣芳苑鄉│ 庚○○ │趁庚○○未及注意│刑法第三百│
│    │十一日凌晨  │興仁村王功段│        │，徒手竊取冰箱一│二十條第一│
│    │            │第一０二九地│        │個、農藥噴霧機一│項        │
│    │            │號          │        │台、水盆四個    │          │
├──┼──────┼──────┼────┼────────┼─────┤
│ 六 │九十二年七月│彰化縣二林鎮│ 乙○○ │趁小吃店內無人看│刑法第三百│
│    │十九日凌晨三│舊二路一一０│        │管，攜帶客觀上足│二十一條第│
│    │時二十分許  │號乙○○所經│        │以對人之身體造成│一項第三款│
│    │            │營之小吃攤內│        │危險之小鐵條一支│          │
│    │            │            │        │，開啟該小吃店之│          │
│    │            │            │        │鋁門後，進入其內│          │
│    │            │            │  │竊取臺灣啤酒二瓶│          │
│    │            │            │        │椰子水三罐、蘋果│          │
│    │            │            │        │西打一瓶及麥仔茶│          │
│    │            │            │        │一罐            │          │
└──┴──────┴──────┴────┴────────┴─────┘
附錄本案論罪科刑法條全文：
中華民國刑法第三百二十一條
犯竊盜罪而有左列情形之一者，處六月以上、五年以下有期徒刑：
一  於夜間侵入住宅或有人居住之建築物、船艦或隱匿其內而犯之者。
二  毀越門扇、牆垣或其他安全設備而犯之者。
三  攜帶兇器而犯之者。
四  結夥三人以上而犯之者。
五  乘火災、水災或其他災害之際而犯之者。
六  在車站或埠頭而犯之者。
前項之未遂犯罰之。
